【裁判字號】    89,訴,127
【裁判日期】    890501
【裁判案由】    違反槍砲彈藥刀械管制條例
【裁判全文】
臺灣雲林地方法院刑事判決                          八十九年度訴字第一二七號
    公  訴  人  臺灣雲林地方法院檢察署檢察官
    被      告  甲○○
    選任辯護人  黃翎芳律師
右列被告因違反槍砲彈藥刀械管制條例案件，經檢察官提起公訴（八十八年度偵字第
五四二七號），本院判決如左：
    主  文
甲○○未經許可，持有其他可發射金屬具有殺傷力之改造玩具手槍，累犯，處有期徒
刑貳年，併科罰金新臺幣拾伍萬元，罰金如易服勞役，以新臺幣玖佰元（即銀元參佰
元）折算壹日。
扣案之改造玩具手槍壹枝（槍枝管制編號一一二四五九六九）沒收。
    事  實
一、甲○○曾因犯施用毒品等罪，經臺灣雲林地方法院判處有期徒刑三年六月，並經
    臺灣高等法院台南分院判決上訴駁回而確定，自民國（下同）八十四年九月十一
    日刑期起算，指揮書執畢日期為八十八年三月七日（臺灣雲林地方法院檢察署八
    十四年度執字第一八三號）；甲○○復因犯施用毒品罪，經臺灣雲林地方法院
    判處有期徒刑三年一月而確定，自八十八年三月八日接續前開施用毒品等案執行
    刑期起算，指揮書執畢日期為九十一年四月七日（臺灣雲林地方法院檢察署八十
    五年度執字第二六七號），經縮刑後自八十七年六月二日起假釋出獄（於九十一
    年二月二十六日假釋期滿），嗣臺灣雲林地方法院檢察署八十四年度執字第一
    八三號一案於八十八年三月七日執行完畢後，甲○○仍不知悔改。
二、緣劉基炳於八十八年九月中旬某日晚上，將機械性能良好、具殺傷力之改造玩具
    手槍一枝，拿到雲林縣斗南鎮○○○街二十六號甲○○住處欲交給甲○○保管，
    但因甲○○不在，劉基炳便將右開改造玩具手槍交給甲○○之弟張又仁，委託張
    又仁將之交予甲○○，嗣甲○○於當晚稍後回到右開住處，張又仁便將右開改造
    玩具手槍交給甲○○，甲○○即未經許可持有之，並將之放在右開住處之房間內
    椅子下，復於八十八年十月十四日下午，持右開改造玩具手槍到雲林縣斗南鎮○
    ○路五十八號其阿姨王麗英住處，並將右開改造玩具手槍放在一樓茶几內。嗣於
    八十八年十月十六日七時二十分許，為警持搜索票在雲林縣斗南鎮○○路五十八
    號一樓查扣右開改造玩具手槍一枝。
三、案經雲林縣警察局斗六分局報請台灣雲林地方法院檢察署檢察官偵查起訴。
    理  由
一、右揭事實，業據被告甲○○於警訊及偵審中均坦承不諱，被告甲○○之弟張又仁
    將右開改造玩具手槍交給甲○○後，該槍即在被告甲○○實力支配之下，足認右
    開改造玩具手槍係由被告甲○○所持有。扣案之貝瑞塔九二手槍一枝（槍枝管制
    編號一一二四五九六九），認係仿貝瑞塔廠半自動手槍製造之金屬玩具手槍
    更換土造金屬槍管而成之改造手槍，機械性能良好，認具殺傷力，此有內政部警
    政署刑事警察局八十八年十一月一日刑鑑字第一一一九一三號鑑驗通知書附卷可
    證。本件事證明確，被告甲○○之犯行足堪認定。
二、核被告甲○○行為，係犯槍砲彈藥刀械管制條例第十一條第四項之未經許可持有
    其他可發射金屬具殺傷力之改造玩具手槍罪。甲○○曾因犯施用毒品等罪，經臺
    灣雲林地方法院判處有期徒刑三年六月，並經臺灣高等法院台南分院判決上訴駁
    回而確定，自民國（下同）八十四年九月十一日刑期起算，指揮書執畢日期為八
    十八年三月七日（臺灣雲林地方法院檢察署八十四年度執字第一八三號）；甲
    ○○復因犯施用毒品罪，經臺灣雲林地方法院判處有期徒刑三年一月而確定，自
    八十八年三月八日接續前開施用毒品等案執行刑期起算，指揮書執畢日期為九十
    一年四月七日（臺灣雲林地方法院檢察署八十五年度執字第二六七號），經縮刑
    後自八十七年六月二日起假釋出獄（於九十一年二月二十六日假釋期滿），嗣臺
    灣雲林地方法院檢察署八十四年度執字第一八三號一案於八十八年三月七日執
    行完畢後，甲○○仍不知悔改而犯本件之罪，此有卷附台灣雲林地方法院檢察署
    刑案資料查註紀錄表可按，被告甲○○五年以內再犯本件有期徒刑以上之罪，為
    累犯，應依刑法第四十七條之規定加重其刑（最高法院八十八年第四次刑事庭會
    議紀錄肯定說理由可資參照）。爰審酌被告甲○○之品行、犯罪之動機、目的、
    手段、所生之危害及犯罪後之態度等一切情狀，量處如主文所示之刑，罰金部分
    併諭知易服勞役之折算標準，以示懲儆。
三、按槍砲彈藥刀械管制條例第十九條第一項雖規定，犯該條例第十一條之罪，並經
    判處有期徒刑者，應於刑之執行完畢或赦免後令入勞動場所強制工作，其期間為
    三年，惟查，此項規定不問對行為人有無預防矯治其社會危險性之必要，一律宣
    付強制工作三年，限制其中不具社會危險性之受處分人之身體、自由部分，其所
    採措施與所欲達成預防矯治之目的及所需程度，不合憲法第二十三條所定之比例
    原則，是上開條例第十九條規定一律宣告強制工作三年部分，應不予適用，業據
    司法院大法官會議解釋第四七一號解釋在案。查本件被告甲○○成年後雖有犯罪
    前科，然如前述，均係犯施用毒品等罪，對社會危害性不大，且被告甲○○所持
    有之改造玩具手槍數量僅有一枝，亦未扣得可供該槍擊發之子彈，既查無證據證
    明被告甲○○有犯罪之習慣或以犯罪為業，或因遊蕩、懶惰成習而犯罪，是其持
    有右開槍枝之行為，依比例原則觀之，顯無再予宣告保安處分之必要，應予敘明
    。
四、扣案之改造玩具手槍一枝（槍枝管制編號一一二四五九六九），係屬違禁物
    ，應依刑法第三十八條第一項第一款之規定宣告沒收。
五、公訴人雖以查無積極證據足以證明劉基炳曾未經許可持有右開改造玩具手槍，而
    以八十八年度偵字第五四二七號為不起訴處分，然查：被告甲○○既指稱：劉基
    炳於八十八年九月中旬某日晚上，將右開改造玩具手槍拿到雲林縣斗南鎮○○○
    街二十六號伊住處欲交給伊，但因伊不在，劉基炳便將右開改造玩具手槍交給伊
    之弟張又仁，委託張又仁將之交予伊，嗣伊於當晚稍後回到右開住處，張又仁便
    將右開改造玩具手槍交給伊等語，可見被告甲○○之弟張又仁能證明係劉基炳將
    右開改造玩具手槍交給張又仁，委託張又仁將之交予被告甲○○。然公訴人卻未
    就此詳予調查，故劉基炳是否曾未經許可持有右開改造玩具手槍，自應由公訴人
    續行偵查，傳訊證人張又仁，令其與劉基炳及被告甲○○對質，以求毋枉毋縱，
    併此敘明。
據上論斷，應依刑事訴訟法第二百九十九條第一項前段，槍砲彈藥刀械管制條例第十
一條第四項，刑法第十一條前段、第四十二條第二項、第四十七條、第三十八條第一
項第一款，現行法規所定貨幣單位折算新台幣條例第二條，罰金罰鍰提高標準條例第
二條，判決如主文。
本案經檢察官劉海倫到庭執行職務。
中      華      民      國    八十九    年      五      月      一      日
                                         臺灣雲林地方法院刑事第二庭
                                             法    官  倪  彰  鴻
右正本證明與原本無異。
如不服本判決，應於判決送達後十日內向本院提出上訴狀( 應附繕本 )。
                     書 記 官  吳  丕  顯
中      華      民      國    八十九    年      五      月      四      日
修正後槍砲彈藥刀械管制條例第十一條
未經許可，製造、販賣或運輸第四條第一款所稱其他可發射金屬或子彈具有殺傷力之
各式槍砲者，處五年以上有期徒刑，併科新臺幣一千萬元以下罰金。
未經許可，轉讓、出租或出借前項所列槍砲者，處三年以上十年以下有期徒刑，併科
新臺幣七百萬元以下罰金。
意圖供自己或他人犯罪之用，而犯前二項之罪者，處無期徒刑或七年以上有期徒刑，
併科新臺幣一千萬元以下罰金。
未經許可，持有、寄藏或意圖販賣而陳列第一項所列槍砲者，處一年以上七年以下有
期徒刑，併科新臺幣七百萬元以下罰金。
第一項至第三項之未遂犯罰之。


司法院資訊處製作；財團法人民間司法改革基金會備份。
